it: Tipo di spazzola adesiva: Adesivo monouso; Adesivo ricaricabile; Base autopulente; Silicone lavabile; Altro
sl-SI: Vrsta valjčka za odstranjevanje vlaken: Lepilo za enkratno uporabo; Lepilo za ponovno polnjenje; Samodejno čiščenje podstavka; Pralni silikon; Druga
sk-SK: Typ valčeka na zachytávanie žmolkov: Lepivý jednorazový; S dopĺňateľným lepidlom; Samočistiaca základňa; Umývateľný silikón; Iné
ko: 보풀 제거 롤러 유형: 일회용 점착식; 리필 교체형 점착식; 자체 클리닝 보관함; 물세척 가능 실리콘; 기타
zh-CN: 粘毛滚筒类型: 一次性粘贴; 可更换粘贴; 自清洁底座; 可水洗硅胶; 其他
bg-BG: Тип ролка за почистване на мъх: Лепяща еднократна ролка; Презареждаща се лепяща ролка; Самопочистваща се основа; Миещ се силикон; Друго
tr: Tüy toplama rulosu tipi: Yapışkanlı Tek Kullanımlık; Yeniden doldurulabilir yapıştırıcı; Kendi kendini temizleyen taban; Yıkanabilir Silikon; Diğer
da: Fnugrulletype: Selvklæbende engangsbrug; Genopfyldelig klæbemiddel; Selvrensende base; Vaskbar silikone; Andet
nb: Lorulle-type: Selvklebende engangsbruk; Gjenfyllbart lim; Selvrensende base; Vaskbar silikon; Annet
ro-RO: Tip de rolă de scame: Adeziv de unică folosință; Adeziv reîncărcabil; Bază cu autocurățare; Silicon lavabil; Altele
lt-LT: Drabužių pūkų rinktuvo tipas: Lipnūs vienkartiniai; Daugkartinio pildymo klijai; Savaiminio valymo pagrindas; Plaunamas silikonas; Kita
en: Lint roller type: Adhesive Disposable; Refillable Adhesive; Self-cleaning Base; Washable Silicone; Other
ru: Тип ролика для удаления ворса: Одноразовые клейкие; Многоразовые клейкие; С контейнером для самоочистки; Моющийся силикон; Другой
es: Tipo de quitapelusas: Adhesivo desechable; Adhesivo recargable; Base de limpieza automática; Silicona lavable; Otros
ja: リントローラーのタイプ: 使い捨て粘着式; 詰め替え可能接着式; セルフクリーニングベース; 洗えるシリコーン; その他
cs: Typ válečku na šaty: Jednorázový lepicí; Doplnitelný lepicí; Samočisticí základna; Omyvatelný silikon; Jiné
zh-TW: 黏毛滾筒類型: 拋棄式黏滾輪頭; 可填充黏合劑; 自潔基座; 可水洗矽膠滾筒; 其他
fr: Type de rouleau anti-peluches: Adhésif jetable; Adhésif rechargeable; Base auto-nettoyante; Silicone lavable; Autre
pt-PT: Tipo de rolo para remover pelo: Descartável adesivo; Recarregável adesivo; Base com autolimpeza; Silicone lavável; Outro
hu: Szöszhenger típusa: Öntapadó, eldobható; Újratölthető, öntapadó; Öntisztuló talp; Mosható szilikon; Egyéb
pt-BR: Tipo de papa-bolinhas: Adesivo descartável; Adesivo recarregável; Base autolimpante; Silicone lavável; Outro
de: Fusselwalzentyp: Klebend (Einweg); Nachfüllbarer Klebstoff; Selbstreinigend; Waschbares Silikon; Sonstiges
el: Τύπος ρολού χνουδιών: Αυτοκόλλητη αναλώσιμη; Επαναγεμιζόμενη κόλλα; Αυτοκαθαριζόμενη βάση; Πλενόμενη σιλικόνη; Άλλο
th: ประเภทของลูกกลิ้งกำจัดฝุ่น: กาวแบบใช้แล้วทิ้ง; กาวแบบเปลี่ยนรีฟิลได้; ฐานทำความสะอาดตัวเอง; ซิลิโคนล้างทำความสะอาดได้; อื่นๆ
nl: Type kledingroller: Zelfklevend, wegwerpbaar; Zelfklevend, navulbaar; Zelfreinigende basis; Wasbare siliconen; Overig
vi: Loại cây lăn bụi: Loại dán dùng một lần; Loại dán có thể nạp lại; Đế tự làm sạch; Silicon có thể rửa sạch; Khác
fi: Nukkarullan tyyppi: Kertakäyttöiset liima-aineet; Täytettävä liima; Itsepuhdistuva pohja; Pestävä silikoni; Muu
pl: Typ wałka do usuwania kłaczków: Jednorazowy klejący; Wielorazowy klejący (z wkładem); Samoczyszcząca podstawa; Silikonowy zmywalny; Pozostałe
hr-HR: Vrsta valjka za uklanjanje dlačica: Ljepilo za jednokratnu upotrebu; Punjivo ljepilo; Samočisteća baza; Perivi silikon; Ostalo
sv: Typ av luddrulle: Självhäftande engångsbruk; Återfyllningsbart lim; Självrengörande bas; Tvättbar silikon; Övrigt